臺灣板橋地方法院民事判決　九十年度重訴字第七八五號
　　原　　　　告　台灣中小企業銀行股份有限公司
　　法定代理　人　甲○○
　　訴訟代理　人　丁○○
　　　　　　　　　丙○○
右當事人間請求返還消費借貸款事件，本院判決如左：
    主      文
被告應連帶給付原告新臺幣玖佰柒拾壹萬零柒佰肆拾肆元，及如附表所示之利息、違
約金。
訴訟費用由被告連帶負擔。
    事    實
甲、原告方面：
  一、聲明：
      求為判決如主文所示。
  二、陳述：
    （一）被告昊冠企業有限公司於民國（下同）九十年六月二十九日邀同另三位被
          告戊○○、乙○○、丙○○為連帶保證人，而簽立借據及授信約定書，向
          原告借款新臺幣（下同）一千萬元，約定自九十年六月二十九日起至九十
          五年六月二十九日止，分六十期平均攤還本金及利息，按郵政儲金定期儲
          蓄存款利率加百分之一點五五計算利息，逾期償還本息時，除按上開利率
          計息外，逾期六個月以內給付者，按上開利率百分之十，逾期超過六個月
          者，按上開利率百分之二十計付違約金，並約定如有授信約定書第五條所
          規定之有未依約清償本金情形時，視為全部到期，詎被告昊冠企業有限公
          司於借得上開款項後，本息僅繳至九十年八月二十九日，爾後即未依約履
          行，依據雙方所簽立授信約定書第五條之規定，其債務視為全部到期，尚
          積欠九百七十一萬零七百四十四元及附表所示之利息、違約金，為此爰依
          消費借貸契約及連帶保證契約，請求被告應連帶給付原告九百七十一萬零
          七百四十四元，及附表所示之利息、違約金。
    （二）對被告丙○○抗辯所為之陳述：
          關於被告丙○○與戊○○之間設定抵押權之協議，原告並未參與，與原告
          無關。
  三、證據：提出借據一份、授信約定書四份為證。
乙、被告丙○○方面：
  一、聲明：
    （一）請求駁回原告之訴。
    （二）訴訟費用由原告負擔。
  二、陳述：
      被告丙○○確有簽系爭之借據及授信約定書，惟係因被告戊○○與被告丙○○
      協議，要把一筆土地設定抵押權予被告丙○○之名下，所以被告丙○○才同意
      當連帶保證人，但是貸款撥下來以後，被告戊○○就置之不理，而該土地所有
      權狀在被告丙○○處，被告戊○○卻去公告遺失，並未將該筆土地設定抵押權
      給被告丙○○。
  三、證據：
      提出抵押權設定契約書影本、土地所有權狀影本、建築改良物所有權狀影本、
      聖友織造廠有限公司登記資料各一份為證
丙、被告昊冠企業有限公司、戊○○、乙○○方面：
    被告昊冠企業有限公司、戊○○、乙○○三人均未於言詞辯論期日到場，亦未提
    出書狀作任何聲明或陳述。
    理      由
甲、程序方面：
    被告昊冠企業有限公司、戊○○、乙○○三人經合法通知，均未於言詞辯論期日
    到場，查無民事訴訟法第三百八十六條所列各款情事，爰依原告之聲請，由其一
    造辯論而為判決，合先敘明。
乙、得心證之理由：
  一、原告主張被告昊冠企業有限公司於九十年六月二十九日邀同另三位被告戊○○
      、乙○○、丙○○為連帶保證人，而簽立借據及授信約定書，向原告借款一千
      萬元，約定自九十年六月二十九日起至九十五年六月二十九日止，分六十期平
      均攤還本金及利息，按郵政儲金定期儲蓄存款利率加百分之一點五五計算利息
      ，逾期償還本息時，除按上開利率計息外，逾期六個月以內給付者，按上開利
      率百分之十，逾期超過六個月者，按上開利率百分之二十計付違約金，並約定
      如有授信約定書第五條所規定之有未依約清償本金情形時，視為全部到期，詎
      被告昊冠企業有限公司於借得上開款項後，本息僅繳至九十年八月二十九日，
      爾後即未依約履行，依據雙方所簽立授信約定書第五條之規定，其債務視為全
      部到期，尚積欠九百七十一萬零七百四十四元及附表所示之利息、違約金，為
      此爰依消費借貸契約及連帶保證契約，請求被告應連帶給付原告九百七十一萬
      零七百四十四元，及附表所示之利息、違約金等語。被告丙○○對其簽立系爭
      之借據及授信約定書等情固不爭執，惟以：係因被告戊○○與被告丙○○協議
      ，要把一筆土地設定抵押權予被告丙○○之名下，所以被告丙○○才同意當連
      帶保證人，但是貸款撥下來以後，被告戊○○就置之不理，而該土地所有權狀
      在被告丙○○處，被告戊○○卻去公告遺失，並未將該筆土地設定抵押權給被
      告丙○○等語，資為抗辯。被告昊冠企業有限公司、戊○○、乙○○三人則均
      未於言詞辯論期日到場，亦未提出書狀作任何聲明或陳述。
  二、原告主張被告昊冠企業有限公司於九十年六月二十九日邀同另三位被告戊○○
      、乙○○、丙○○為連帶保證人，而簽立借據及授信約定書，向原告借款一千
      萬元，約定自九十年六月二十九日起至九十五年六月二十九日止，分六十期平
      均攤還本金及利息，按郵政儲金定期儲蓄存款利率加百分之一點五五計算利息
      ，逾期償還本息時，除按上開利率計息外，逾期六個月以內給付者，按上開利
      率百分之十，逾期超過六個月者，按上開利率百分之二十計付違約金，並約定
      如有授信約定書第五條所規定之有未依約清償本金情形時，視為全部到期，詎
      被告昊冠企業有限公司於借得上開款項後，本息僅繳至九十年八月二十九日，
      爾後即未依約履行，依據雙方所簽立授信約定書第五條之規定，其債務視為全
      部到期，尚積欠九百七十一萬零七百四十四元及附表所示之利息、違約金之事
      實，業據其提出與所述相符之借據一份及授信約定書四份為證，復為被告丙○○所不爭執，被告昊冠企業有限公司、戊○○、乙○○三人均未於言詞辯論期
      日到場爭執，復未提出書狀作任何聲明或陳述以供本院審酌，自應認原告之前
      開主張為實在。
  三、按債權債務之主體，以締結契約之當事人為準，此觀最高法院十七年上字第九
      ○六號判例意旨自明，是以締結契約之當事人，自不得執該契約之內容請求非
      契約當事人履行。本件被告丙○○雖辯稱：係因被告戊○○與被告丙○○協議
      ，要把一筆土地設定抵押權予被告丙○○之名下，所以被告丙○○才同意當連
      帶保證人，但是貸款撥下來以後，被告戊○○就置之不理，而該土地所有權狀
      在被告丙○○處，被告戊○○卻去公告遺失，並未將該筆土地設定抵押權給被
      告丙○○等語，並提出抵押權設定契約書影本、土地所有權狀影本、建築改良
      物所有權狀影本、聖友織造廠有限公司登記資料各一份為證。惟查，原告並未
      參與被告戊○○與丙○○間關於設定抵押權之協議等情，為原告與被告丙○○
      所不爭執（見本院九十一年一月三十一日言詞辯論筆錄），原告即非該關於設
      定抵押權協議之當事人，且觀諸原告及被告丙○○所不爭之借據、授信約定書
      內容，亦未以該設定抵押權之事為契約內容，則縱認被告丙○○與被告戊○○
      間確有前揭設定抵押權之協議，而原告既非該協議之當事人，即不受該協議內
      容之拘束，被告丙○○自應執該協議內容請求被告戊○○履行，尚非能以該協
      議內容，解免被告丙○○依兩造間訂立借據及授信約定書後所應負之契約責任
      ，被告丙○○前揭所辯，尚非可採。
  四、從而，原告依消費借貸及連帶保證之法律關係訴請被告連帶給付如主文第一項
      所示之借款、利息及違約金，即屬正當，應予准許。
丙、據上論結，本件原告之訴為有理由，依民事訴訟法第七十八條、第八十五條第二
    項、第三百八十五條第一項前段，判決如主文。
中　　　華　　　民　　　國　　九十一　　年　　　三　　　月　　二十九　　日
                                臺灣板橋地方法院民事第二庭
~B法　　　官　林海祥
右為正本係照原本作成
如對本判決上訴，須於判決送達後廿日內向本院提出上訴狀
中　　　華　　　民　　　國　　九十一　　年　　　三　　　月　　二十九　　日
~B法院書記官　楊舒惟
